臺灣高雄地方法院刑事判決　　　　　　100年度侵訴字第113號
公　訴　人　臺灣高雄地方法院檢察署檢察官
被　　　告　劉家碩
指定辯護人　黃秋葉公設辯護人
上列被告因妨害性自主罪案件，經檢察官提起公訴（100年度偵
字第18399號），本院判決如下：
    主  文
劉家碩犯強制性交罪，處有期徒刑貳年。緩刑伍年，並應於本案
判決確定後陸個月內向國庫支付新台幣拾伍萬元。
    事  實
一、劉家碩於民國100年5月8日14時許，播打電話邀約代號
    0000-000000號之成年女子（真實姓名年籍詳卷，下稱A女）
    在高雄市苓雅區○○○路57號（康橋飯店）停車場碰面商談
    分手事宜，嗣A女依約到場後，另要求A女與共同進入上址康
    橋飯店2樓房間內談判，復於同日15時許，在該飯店2樓某房
    間內，劉家碩將房門反鎖，並要求A女必須搬離現住居所並
    不得與現任男友有任何接觸、且須與伊至屏東縣車城鄉土地
    公廟拜拜等作為分手之條件，惟經A女拒絕後，竟基於強制
    性交之犯意，先以搶走A女之鑰匙之方式阻止A女離開，復強
    吻A女嘴唇，遭A女反抗咬傷其舌頭後，又強拉A女將之壓制
    在床上後，再強吻A女脖子，使A女之脖子及手部均受有挫傷
    之傷害，致使A女不能抗拒，而違反A女意願，以其手指插入
    A女陰道內抽動，並再用其舌頭舔A女之陰道後，再以其陰莖
    插入A女陰道內抽動直至射精。嗣A女趁劉家碩進入浴室沖洗
    時，隨即裸體並手持衣物遮身，乘隙倉皇奪門而出，嗣逃至
    飯店1樓廁所途中時，巧遇飯店清潔人員潘淑美，乃請飯店
    人員協助報警處理，始循線查獲上情。
二、案經A女訴由高雄市政府警察局苓雅分局移送臺灣高雄地方
    法院檢察署檢察官偵查起訴。
    理  由
一、按被告以外之人於審判外之陳述，雖不符刑事訴訟法第159
    條之1至之4等4條之規定，而經當事人於審判程序同意作為
    證據，法院審酌該言詞陳述或書面陳述作成時之情況，認為
    適當者，亦得為證據；又當事人、代理人或辯護人於法院調
    查證據時，知有刑事訴訟法第159條第1項不得為證據之情形
    ，而未於言詞辯論終結前聲明異議者，視為有前項之同意，
    同法第159條之5定有明文。本案下列所引用之供述及非供述
    證據，業經本院依法踐行調查證據程序，公訴人、被告均不
    爭執各該證據之證據能力，且迄本院言詞辯論終結前未就上
    開證據之證據能力聲明異議，又查無依法應排除其證據能力
    之情形，是後述所引用證據之證據能力均無疑義，依法自有
    證據能力，均得作為本案證據，先予敘明。
二、上開犯罪事實，業據被告於本院審理中坦承不諱（見本院侵
    訴字卷第18頁、第19頁），核與證人即被害人A女（見警卷
    第4頁至第8頁、偵卷第9頁至第11頁）、證人即康橋飯店職
    員潘淑美（見警卷第10頁正背面、偵卷第16頁）於警詢及偵
    查中之證述相符，並有100年度檢總管字第02754號扣押物品
    清單暨贓證物照片1張（見偵卷第3頁至第4頁、第6頁）、被
    害人A女真實年籍姓名對照表暨身份證影本、高雄市立民生
    醫院受理疑似性侵害案件驗傷診斷書（檢查結果：頸部約1
    公分挫傷、左手二處約0.5公分挫傷、陰部3點鐘及9點鐘方
    向各0.5公分陳舊裂傷、性侵害被害人調查表（一）（二）
    、被害人驗傷採證光碟（見偵卷第29頁彌封袋內）、100年
    度院總管字第2348號扣押物品清單（見審侵訴卷第11頁）、
    和解書（見本院審侵訴卷第24頁證物存置袋內）各1份可稽
    ，足認被告自白與事實相符，被告犯行，洵堪認定，應依法
    論科。
三、核被告所為，係犯刑法第221條第1項之強制性交罪。被告上
    揭對被害人所為之妨害自由、傷害及強制猥褻行為，均係其
    強制性交行為之部分行為，不另論罪。又被告與A女，前為
    男女朋友關係，被告於A女欲與其分手而同意與之獨處上開
    康橋飯店2樓房間內談判之際，不顧A女之性自主意願，對A
    女為上揭強制性交行為，被告之行為雖該當於刑法強制性交
    重罪，但依其與A女曾為男女朋友之關係，及當時其與A女獨
    處於飯店房內等犯罪之客觀情狀，被告對A女所為之強制性
    交犯行，尚與一般人所認知之犯強制性交罪之凶惡之徒有別
    ，若依法定本刑科處最輕本刑有期徒刑3年，客觀上並非全
    無以引起一般同情之餘地，而有情輕法重之情形，爰依刑法
    第59條之規定酌減其刑。爰審酌被告不知兩性本應互相尊重
    ，且漠視被害人與其分手之意願，亦未尊重被害人之性自主
    權，為圖滿足私慾，違反被害人之意願，予以強制性交得逞
    ，造成被害人身心受創非輕，惟念及被告犯後坦承犯行，且
    已與被害人達成和解，並已給付賠償金15萬元完畢，稍可彌
    補被害人所受之損害，犯後態度良好，及其犯罪之動機、目
    的、智識程度、生活狀況等一切情狀，量處如主文所示之刑
    。又被告前未曾因故意犯罪受有期徒刑以上刑之宣告，有臺
    灣高等法院被告前案紀錄表1份，在卷可稽，其因一時失慮
    ，偶罹刑典，犯後已坦承犯行，且已與被害人達成和解，並
    給付賠償金15萬元完畢等情，業據被告陳述明確（見本院侵
    訴卷第18頁），並有和解書1紙可稽（見本院審侵訴卷第24
    頁證物存置袋內），堪認被告此次犯行，經此偵、審程序及
    上開刑之宣告後，應知所警惕而信無再犯之虞，本院認上開
    對其所宣告之刑，以暫不執行其刑為當，爰依刑法第74條第
    1項第1款之規定，宣告緩刑5年，以啟自新。又斟酌被告上
    開犯罪情形，雖以暫不執行其刑為當，惟為建立被告對於他
    人性自主權之充分尊重，及對於法規範之確實遵守，爰依刑
    法第74條第2項第4款之規定，命被告應於本案判決確定後6
    個月內向國庫支付15萬元。
據上論斷，應依刑事訴訟法第299條第1項前段，刑法第221條第1
項、第59條、第74條第1項第1款、第74條第2項第4款，判決如主
文。
本案經檢察官李茂增到庭執行職務。
中    華    民    國  100     年    10    月    27    日
                  刑事第二庭    審判長法  官  李政庭
                                      法  官  陳航代
                                      法  官  施盈志
以上正本證明與原本無異。
如不服本判決應於收受送達後10日內向本院提出上訴書狀，並應
敘述具體理由；如未敘述上訴理由者，應於上訴期間屆滿後20日
內向本院補提理由書（均須按他造當事人之人數附繕本）「切勿
逕送上級法院」。
中    華    民    國  100     年    10    月    27    日
                                      書記官  吳和卿

附錄本判決論罪之法條：
中華民國刑法第221 條（強制性交罪）對於男女以強暴、脅迫、
恐嚇、催眠術或其他違反其意願之方法而為性交者，處3年以上
10年以下有期徒刑。
前項之未遂犯罰之。